【裁判字號】    99,易,1657
【裁判日期】    991216
【裁判案由】    竊盜
【裁判全文】
臺灣臺南地方法院刑事判決              99年度易字第1657號
公  訴  人  臺灣臺南地方法院檢察署檢察官
被      告  賴界因
上列被告因竊盜案件，經檢察官依通常程序起訴（99年度偵字第
15792號），被告於本院準備程序進行中，先就被訴事實為有罪
之陳述，經本院裁定進行簡式審判程序，判決如下：
    主  文
賴界因犯如附表所示之各次竊盜罪，均累犯，各處有期徒刑肆月
，如易科罰金，均以新臺幣壹仟元折算壹日。應執行有期徒刑壹
年貳月，如易科罰金，以新臺幣壹仟元折算壹日。
    事實及理由
一、按除簡式審判程序、簡易程序及刑事訴訟法第三百七十六條
    第一款、第二款所列之罪之案件外，第一審應行合議審判；
    次按除被告所犯為死刑、無期徒刑、最輕本刑為三年以上有
    期徒刑之罪或高等法院管轄第一審案件者外，於法院行準備
    程序進行中，被告先就被訴事實為有罪之陳述時，審判長得
    告知被告簡式審判程序之旨，並聽取當事人、代理人、辯護
    人及輔佐人之意見後，裁定進行簡式審判程序，刑事訴訟法
    第二百七十三條之一第一項及二百八十四條之一分別定有明
    文。查本件被告所為刑法第三百二十條第一項之竊盜罪，除
    係犯死刑、無期徒刑、最輕本刑為三年以上有期徒刑以外之
    罪，亦為刑事訴訟法第三百七十六條第二款之罪之案件，其
    於本院以獨任法官行準備程序中就被訴事實為有罪之陳述，
    經告知簡式審判程序之旨，並聽取公訴人、被告之意見後，
    本院認為適宜進行簡式審判程序，依刑事訴訟法第二百七十
    三條之二、第一百五十九條第二項之規定，不適用傳聞法則
    有關限制證據能力之相關規定；並得依同法第三百十條之二
    準用第四百五十四條之規定製作略式判決書（僅記載「證據
    名稱」），合先敘明。
二、本件犯罪事實均引用起訴書之記載（如附件）。
三、前項犯罪事實，有下列事證足資證明：
（一）、被告於警詢、偵查及本院審理時之自白；
（二）、被害人陳瑞虛於警詢時之證述；
（三）、監視器翻拍照片七幀；
        本件事證明確，被告之犯行，堪以認定。
四、核被告就起訴書附表編號一至四，各係犯刑法第三百二十條
    第一項之竊盜罪。又被告所犯前開四罪間，犯意個別，行為
    互殊，應予分論併罰。次查被告有如事實欄所載之前科，於
    九十八年九月二十三日縮刑期滿視為執行完畢，有臺灣高等
    法院被告前案紀錄表、臺灣臺南地方法院檢察署刑案資料查
    註紀錄表在卷可考，其於有期徒刑執行完畢後，五年內故意
    再犯本件有期徒刑以上之罪，就附表編號一至四，均應依刑
    法第四十七條第一項，各論以累犯，並均加重其刑。爰審酌
    被告犯罪之動機、目的係貪圖不法利益、使用之手段、所生
    危害，且被告前曾有強制猥褻之前科，素行非佳，惟參諸犯
    後尚知坦認犯行，顯見態度良好，尚知所悔悟等一切情狀，
    分別量處如主文所示之刑，並定其應執行之刑，以資儆懲。
五、末按竊盜犯贓物犯保安處分條例第三條第一項關於竊盜犯、
    贓物犯令入勞動場所強制工作之規定，旨在對於竊盜犯、贓
    物犯之習慣性犯者或常業性犯者（常業犯部分之規定，已於
    九十五年五月三十日公告刪除，同年七月一日施行），強制
    從事勞動，以養成正確之工作習慣及謀生觀念，使能適應社
    會生活，而達教化、治療之目的。行為人有無令入勞動場所
    強制工作之必要，應審酌其行為之常習性、嚴重性、危險性
    及對未來行為之期待性，依比例原則決定之（最高法院九十
    一年度臺上字第四六二五號、九十五年度臺上字第六五七一
    號判決意旨參照）。申言之，保安處分係針對受處分人將來
    之危險性所為之處置，以達教化、治療之目的，為刑罰之補
    充制度。我國現行刑法採刑罰與保安處分雙軌制，係在維持
    行為責任之刑罰原則下，為協助行為人再社會化之功能，以
    及改善行為人潛在之危險性格，期能達成根治犯罪原因、預
    防犯罪之特別目的。是保安處分中之強制工作，旨在對嚴重
    職業性犯罪及欠缺正確工作觀念或無正常工作因而犯罪者，
    強制其從事勞動，學習一技之長及正確之謀生觀念，使其日
    後重返社會，能適應社會生活。竊盜犯贓物犯保安處分條例
    第三條第一項規定，即係本於保安處分應受比例原則之規範
    ，使保安處分之宣告，與行為人所為行為之嚴重性、行為人
    所表現之危險性及對於行為人未來行為之期待性相當之意旨
    而制定，而由法院視行為人之危險性格，決定應否令入勞動
    處所強制工作，以達預防之目的。另按刑法上之習慣犯，與
    累犯、連續犯之性質有別，【必須有具體之事實，足資證明
    行為人有犯罪之惡習及慣行，始有習慣犯規定之適用，並非
    一有累犯或連續犯之情形，即可認為有犯罪之習慣】（最高
    法院五十四年度臺上字第三０四一號判決意旨參照）。查本
    案並無證據足證被告係【恃竊盜所得維生】或已有【竊盜之
    習慣】，尚難僅憑被告竊取他人粉紅色內衣褲四次乙節，即
    遽以認定其有犯罪之惡習及慣行，自與前揭竊盜犯贓物犯保
    安處分條例第三條第一項之規定不合，公訴人併請求宣告強
    制工作，本院無從准許，附此敘明。
據上論斷，應依刑事訴訟法第二百七十三條之一第一項、第二百
八十四條之一、第二百九十九條第一項前段、第三百十條之二、
第四百五十四條第二項，刑法第三百二十條第一項、第四十一條
第一項、第八項、第四十七條第一項、第五十一條第五款，刑法
施行法第一條之一，判決如主文。
本案經檢察官吳書嫺到庭執行職務
中    華    民    國    99    年    12    月    16    日
                  刑事第二庭    法  官  黃翰義
以上正本證明與原本無異。
如不服本判決應於收受本判後10日內向本院提出上訴書狀，並應
敘述具體理由。其未敘述上訴理由者，應於上訴期間屆滿後20日
內向本院補提理由書狀（均須按他造當事人之人數附繕本）「切
勿逕送上級法院」。
                                書記官  謝文心
中    華    民    國    99    年    12    月    16    日
附錄本件論罪科刑法條全文：
中華民國刑法第320條
（普通竊盜罪、竊佔罪）
意圖為自己或第三人不法之所有，而竊取他人之動產者，為竊盜
罪，處5  年以下有期徒刑、拘役或 5 百元以下罰金。
意圖為自己或第三人不法之利益，而竊佔他人之不動產者，依前
項之規定處斷。
前二項之未遂犯罰之。

司法院資訊處製作；財團法人民間司法改革基金會備份。
